XIMENA INOSTROZA NÚÑEZ

Teléfono: +56 9 7451 21 93

Correo electrónico: xime.inostroza@gmail.com

EXPERIENCIA

Psicóloga | Fundación de las Familias | Sept-2021 a la fecha

Psicóloga, pasante del Programa de Acompañamiento Socioafectivo, con atención a pacientes vía telefónica y por sistema chat a través de aplicación Lets Talk.

Psicóloga | ONG Psicólogos por Chile | Sept-2020 a la fecha

Psicóloga en atención de pacientes, en los programas de Contención Telefónica y Programa Clínico, en modalidad online

Psicóloga | Grupo Gestión Más | 2019 – 2020

Psicóloga de selección de personas, mediante el enfoque basado en competencias. A cargo de la realización de entrevistas, aplicación, corrección e interpretación de pruebas psicométricas y proyectivas. Confección de informes y participación en reuniones técnicas.

Psicóloga | Grupo Gestión Más | Nov-Dic 2018

Psicóloga, en proyecto de evaluación de profesionales en el marco del programa Servicio País, de la Fundación para la Superación de la Pobreza. Las principales funciones se relacionan con entrevistas por competencias, aplicación de instrumentos proyectivos, elaboración de informes y reuniónes técnico grupales.

Psicóloga | Universidad Santo Tomás | 2011– 2018

Docente en diferentes asignaturas de pregrado en la carrera de Psicología. Entre ellas destacan Evaluación Psicológica, realización de talleres de Competencias para el Aprendizaje y apoyo

PERFIL

Poseo experiencia en el ámbito clínico y laboral, desempeñando actividades como docente universitaria, también en la selección de personas y en atención de pacientes. Dispongo de capacidad para trabajar e integrar equipos, compromiso por el alcance de objetivos y flexibilidad.

FORMACIÓN ACADÉMICA

Titulación | 2011 | Universidad Santo Tomás

Titulo de Psicóloga Grado Académico, Licenciada en Psicología.

Diplomado | 2011 | Universidad Santo Tomás

Diplomada en actualizaciones de Psicodiagnóstico Adulto

Curso | 2015 | CDO Consulting Group

Formación en Test Zulliger Nivel I

en la supervisión de casos clínicos para adultos, adolescentes y niños. Tutor en Programa de Inducción a la Vida Universitaria, realizando talleres de autoconocimiento, técnicas de estudio y gestión del tiempo.

Psicóloga | Universidad de Chile | 2014

Participante en la correción de prueba SIMCE en preguntas abiertas del área de lectura

Psicóloga | Psíclico | 2012

Psicóloga clínica en ejercico libre de la profesión. Atención de niños y adultos.

Psicóloga | Fundación para la Superación de la Pobreza | 2012 - 2013

Psicóloga Frelance realizando evaluaciones psicolaborales de diferentes cargos y selección de profesionales en el marco del programa Servicio País. Entre las principales funciones se encuentran el desarrollo de entrevistas individuales y técnico-grupales, aplicación de instrumentos de evaluación, elaboración de informes y reuniones técnicas.

Psicóloga | Universidad Bolivariana | 2011-2013

Psicóloga freelance, desempeñando actividades como supervisor de práctica profesional, profesor guía de tesis y evaluador de tesinas para la carrera de Psicología.

Psicóloga | Pontificia Universidad Católica de Chile | 2011-2013

Psicóloga, integrante del proyecto SEPA del área MIDE UC, desarrollando la aplicación de instrumento de evaluación escolar en distintos establecimientos a nivel nacional.

Diplomado | 2017 | Pontificia Universidad Católica de Chile

Diplomada en Trastornos de Personalidad: Teoría, Diagnóstico y Tratamiento

Diplomado | 2020 a la fecha | Grupo Capsis

Cursando Diplomado en Psicoterapia Breve Sistémica Estratégica

Curso | 2020 | Grupo Capsis

Taller Especializado de Intervención en Crisis

OTROS

2003 | English Language Training Center Antofagasta

Curso de inglés nivel básico-intermedio

2020 | Universidad Autónoma de Barcelona

Curso online de Primeros Auxilios Psicológicos a través de Coursera

2020 | Escuela de Salud Pública Universidad de Chile

Seguimiento de casos y contactos COVID-19 Salud Mental para Trazadores en COVID-19

Registro Superintendencia de Salud N° 325553